it: Tipo di isolamento del thermos: Vuoto a doppia parete; Isolamento in schiuma; Non isolato; Parete singola; Vuoto a tripla parete; Altro
hr-HR: Vrsta izolacije pljoske: Dvoslojna vakuumska stijenka; Izolirano pjenom; Nije izolirano; Jednostruka stijenka; Troslojna vakuumska stijenka; Ostalo
pt-BR: Tipo de isolamento do frasco: Isolamento a vácuo de parede dupla; Isolamento térmico em espuma; Não isolado; Parede única; Vácuo de parede tripla; Outro
cs: Typ izolace butylky: Dvoustěnná vakuová; Izolace pěnou; Bez izolace; Jednostěnné; Trojstěnná vakuová; Jiné
bg-BG: Тип изолация на колбата: Двойна вакуумна стена; С пяна за изолация; Без изолация; Едностенно; Тройна вакуумна стена; Друго
hu: Lombik szigetelésének típusa: Dupla falú vákuum; Habszigetelt; Nem szigetelt; Egyrétegű; Tripla falú vákuum; Egyéb
es: Tipo de aislamiento del frasco: Aspiradora de doble aislamiento; Espuma con aislamiento; Sin aislamiento; Capa única; Aspiradora de triple aislamiento; Otros
sk-SK: Typ izolácie termosky: Dvojstenná vákuová; Izolovaný; Neizolovaný; Samostatná stena; Trojstenná vákuová; Iné
el: Τύπος μόνωσης φιάλης: Κενό αέρος διπλού τοιχώματος; Με μόνωση αφρού; Χωρίς μόνωση; Μονότοιχο; Κενό αέρος τριπλού τοιχώματος; Άλλο
en: Flask insulation type: Double wall vacuum; Foam insulated; Not insulated; Single wall; Triple wall vacuum; Other
ro-RO: Tipul de izolație al termosului: Vid cu perete dublu; Izolat cu spumă; Neizolat; Cu perete simplu; Vid cu perete triplu; Altele
pt-PT: Tipo de isolamento da garrafa térmica: Vácuo de parede dupla; Isolamento com espuma; Não isolado; Parede simples; Vácuo de parede tripla; Outro
ja: フラスコ断熱タイプ: デュアルウォール真空; 発泡断熱材; 非断熱; シングルウォール; トリプルウォール真空; その他
zh-TW: 酒壺保溫類型: 雙層真空; 泡沫隔熱; 不隔熱; 單層; 三層真空; 其他
pl: Typ izolacji butelki: Podwójna ścianka próżniowa; Z izolacją piankową; Bez izolacji; Jednościenne; Potrójna ścianka próżniowa; Pozostałe
tr: Şişe yalıtım tipi: Çift duvarlı vakum; Köpük yalıtımlı; Yalıtımsız; Tek cidarlı; Üç duvarlı vakum; Diğer
sl-SI: Vrsta izolacije bučke: Dvostenski sesalnik; Izolirano s peno; Neizolirano; Enojna stena; Trojni stenski sesalnik; Druga
nl: Type flesisolatie: Dubbelwandig vacuüm; Met schuimisolatie; Niet geïsoleerd; Enkelwandig; Drievoudig wand vacuüm; Overig
lt-LT: Termoso izoliacijos tipas: Dvigubos sienelės dulkių siurblys; Su putų izoliacija; Be izoliacijos; Viena sienelė; Trigubos sienelės dulkių siurblys; Kita
de: Isolierungstyp des Flachmanns: Doppelwandig vakuumisoliert; Wärmegedämmt; Nicht wärmegedämmt; Einwanding; Dreiwandig vakuumisoliert; Sonstiges
fr: Type d’isolation de la gourde: Double paroi sous vide; Mousse isolante; Non isotherme; Simple paroi; Triple paroi sous vide; Autre
th: ประเภทฉนวนกันความร้อนของกระติก: ฉนวนสุญญากาศสองชั้น; โฟมหุ้มฉนวน; ไม่หุ้มฉนวน; ผนังชั้นเดียว; ฉนวนสุญญากาศสามชั้น; อื่นๆ
sv: Typ av flaskisolering: Dubbelväggig dammsugare; Skumisolering; Ej isolerad; Enväggig; Trippelväggsdammsugare; Övrigt
vi: Loại cách nhiệt của bình: Cách nhiệt chân không hai lớp; Cách nhiệt bằng mút xốp; Không cách nhiệt; Thành đơn; Cách nhiệt chân không ba lớp; Khác
ko: 플라스크 단열 유형: 이중 벽 진공; 폼 단열; 비단열; 단일벽; 삼중 벽 진공; 기타
da: Kolbeisoleringstype: Vakuum med dobbeltvægge; Skumisoleret; Ikke isoleret; Enkelt væg; Vakuum med tre vægge; Andet
ru: Тип изоляции фляги: Двойные стенки с вакуумом; Пеноизоляция; Без изоляции; Одинарные стенки; Тройные стенки с вакуумом; Другое
fi: Pullon eristystyyppi: Kaksinkertainen seinä, tyhjiöeristetty; Vaahtoeristeinen; Eristämätön; Yksiseinäinen; Kolmiseinäinen tyhjiöeristetty; Muu
nb: Kolbeisolasjonstype: Dobbeltveggvakum; Skumisolert; Uisolert; Enkel vegg; Trippelveggvakum; Annet
zh-CN: 保温瓶保温类型: 双层真空; 泡沫保温; 非保温; 单层; 三层真空; 其他